【裁判字號】    97,上訴,4185
【裁判日期】    980319
【裁判案由】    侵占等
【裁判全文】
臺灣高等法院刑事判決                97年度上訴字第4185號
上  訴  人
即  被  告  甲○○
上列上訴人因侵占等案件，不服臺灣板橋地方法院96年度訴字第
407號，中華民國97年6月6日第一審判決（起訴案號：臺灣板橋
地方法院檢察署95年度偵緝字第2530號），提起上訴，本院判決
如下：
    主  文
上訴駁回。
    事實及理由
一、本案經本院審理結果，認第一審以上訴人即被告甲○○犯連
    續犯業務侵占罪，處有期徒刑1年2月，減為有期徒刑7月；
    又犯行使偽造私文書罪，處有期徒刑6月，減為有期徒刑3月
    ；又犯連續犯業務侵占罪，處有期徒刑10月，減為有期徒刑
    5月。並定應執行有期徒刑1年，及諭知沒收偽造之印章及印
    文，認事用法及量刑均無不當，應予維持，並引用第一審判
    決書記載之事實、證據及理由（如附件）。
二、被告上訴意旨略以：關於「米成雜糧行」及「宏膳行」之貨
    款，收款繳款的帳卡明細情形公司有紀錄；又「米成雜糧行
    」201,550元、213,000元，這兩筆貨款，伊有繳回去云云。
三、對上訴意旨補充判決理由如下：
（一）原審關於被告如何侵占其業務上所持有之「米成雜糧行」
      、「信同雜糧行」、「宏膳行」等貨款，暨如何以偽造「
      紀氏源豐企業股份有限公司」印章加蓋於上開寄倉單內進
      而持以向東昇公司詐取財物等事實，以告訴人紀氏公司代
      表人乙○○及東昇公司代表人陳榮傑具狀指述（參見臺灣
      板橋地方法院檢察署95年度他字第910號偵查卷第1至3頁
      、臺灣臺北地方法院檢察署96年度他字第8467號偵查卷第
      2至5頁），及證人即紀氏公司財務經理丙○○、會計劉雅
      苓於偵查中、原審審理時證述之情節（參見臺灣板橋地方
      法院檢察署95年度偵緝字第2530號偵查卷第58頁、第59
      -1頁，原審96年5月22日審判筆錄第4至12頁，原審96年7
      月3日審判筆錄第4至15頁，原審96年8月28日審判筆錄第4
      至10頁），及證人即「米成雜糧行」負責人曾根城、東昇
      公司負責人陳榮傑於偵查中證述之情節（參見臺灣板橋地
      方法院檢察署95年度偵緝字第2530號偵查卷第27頁、第41
      頁），互核大致相符；且有「米成雜糧行」之93年4月5日
      貨款簽收估價單影本1紙、「米成雜糧行」之93年8月31
      日貨款簽收估價單影本1紙、如附件判決事實欄一(一)所
      載之面額213,000元支票影本1紙、寄倉單影本1紙、付款
      確定證明書影本2份、如附件判決事實欄一(三)所載面額
      282,000元支票影本1紙、如附件判決事實欄一(三)所載之
      面額63,200元支票影本1紙、紀氏公司93年3月22日收款明
      細表影本1紙暨支票影本2紙、紀氏公司93年6月15日收款
      明細表影本1紙暨支票影本6紙、紀氏公司93年9月1日收款
      明細表影本1紙、紀氏公司94年7月13日銷貨單影本1紙、
      紀氏公司94年8月26日收款明細表影本1紙、紀氏公司94
      年4月6日銷貨單影本1紙、紀氏公司94年4月25日銷貨單影
      本1紙、紀氏公司94年5月30日銷貨單影本1紙、紀氏公司
      94年6月8日銷貨單影本1紙、紀氏公司94年6月29日銷貨單
      影本1紙、紀氏公司94年6月29日收款明細表影本1紙、紀
      氏公司94年8月2日收款明細表影本1紙、如附件判決事實
      欄一(二)所載之面額710,000元支票正反面影本1紙附卷可稽
      ，認定告訴人等指訴之情節確與事實相符，核屬可採。
（二）被告上訴辯稱「米成雜糧行」201,550元、213,000元這兩
      筆貨款，伊有繳回去云云。惟查，被告於97年12月1日、
      97年12月15日本院準備程序已自承伊無保存繳回之證據資
      料等語（本院卷第42、48頁）；被告既未提出積極證據以
      供查證，被告空言辯稱伊有繳回上開二筆貨款即無從憑採
      。次查，被告並不否認有收取系爭201,550元、213,000元
      之貨款，僅辯稱有繳回公司，並請求調閱紀氏公司內之帳
      務資料，以證明上開二筆貨款有繳回紀氏公司云云，惟查
      ，本件公訴人於原審以補充理由書已提出告訴人紀氏公司
      關於被告侵占之應收帳款相關資料（見原審卷），除有系
      爭面額213,000元已退票之支票影本外，無從認有被告將
      系爭201,550元及貨款支票退票後另行收取貨款現金
      213,000 元之繳回紀錄，被告此部份所辯，亦無從援引為
      有利於被告之認定。至「宏膳行」貨款部分，業據告訴人
      提出貨款支票及退票理由單、付款確定書等為憑（見他字
      卷第11、12頁），參酌前項三（一）所述之證據資料，被
      告於原審所辯此部份係長期交易差價累積之金額等詞為不
      可採，業經原審詳述，核無不合。至被告聲請傳喚證人劉
      雅苓，業經原審傳喚作證，核無再行傳喚之必要。
四、綜上所述，被告上訴意旨所述，均不可採，亦無提出新事證
    供本院查證，被告上訴為無理由，應予駁回。
五、被告經合法傳喚，無正當理由不到庭，爰不待其陳述逕行判
    決。被告於98年3月5日審理期日後之98年3月10日雖具狀陳
    稱：因工作關係，難開口請假，又聽同事告知對方可能到法
    院堵人，此次未能到庭應訊，實有苦衷云云，惟查，被告上
    開所述，難認係不到庭之正當理由，附此敘明。
據上論結，應依刑事訴訟法第373條、第368條、第371條，判決
如主文。
本案經檢察官許仲瑩到庭執行職務。
中    華    民    國    98    年    3     月    19    日
                  刑事第六庭    審判長法  官  林堭儀
                                      法  官  張明松
                                      法  官  吳淑惠
以上正本證明與原本無異。
除刑法第336條第2項業務侵占部分不得上訴，其餘部分如不服本
判決應於收受送達後10日內向本院提出上訴書狀，其未敘述上訴
之理由者並得於提起上訴後10日內向本院補提理由書（均須按他
造當事人之人數附繕本）「切勿逕送上級法院」。
                                      書記官  陳雅加
中    華    民    國    98    年    3     月    23    日
附錄本案論罪科刑法條全文：
中華民國刑法第210條
（偽造變造私文書罪）
偽造、變造私文書，足以生損害於公眾或他人者，處5年以下有
期徒刑。
中華民國刑法第216條
（行使偽造變造或登載不實之文書罪）
行使第 210 條至第 215 條之文書者，依偽造、變造文書或登載
不實事項或使登載不實事項之規定處斷。
中華民國刑法第336條
（公務公益侵占罪、業務侵占罪）
對於公務上或因公益所持有之物，犯前條第1項之罪者，處1年以
上7年以下有期徒刑，得併科5千元以下罰金。
對於業務上所持有之物，犯前條第1項之罪者，處6月以上5 年以
下有期徒刑，得併科3千元以下罰金。
前二項之未遂犯罰之。
中華民國刑法第339條
（普通詐欺罪）
意圖為自己或第三人不法之所有，以詐術使人將本人或第三人之
物交付者，處5年以下有期徒刑、拘役或科或併科1千元以下罰金
。
以前項方法得財產上不法之利益或使第三人得之者，亦同。
前二項之未遂犯罰之。


司法院資訊處製作；財團法人民間司法改革基金會備份。
